【裁判字號】    91,易,257
【裁判日期】    920422
【裁判案由】    贓物等
【裁判全文】
臺灣花蓮地方法院刑事判決                          九十一年度易字第二五七號
    公  訴  人  臺灣花蓮地方法院檢察署檢察官
    被      告  甲○○
右列被告因贓物案件，經檢察官提起公訴（九十一年度偵字第一八一五號）本院判決
如左：
    主  文
甲○○故買贓物，處有期徒刑肆月，如易科罰金，以參佰元折算壹日。
    事  實
一、甲○○明知乙○○（所犯竊盜罪嫌，另行審結）於民國九十一年三月三日下午一
    時許，在花蓮市○○路與中央路口所騎用之ＲＮＦ－七七三號機車（為鄭雪麗所
    有，平日由丙○○使用，在慈濟醫院醫學中心員工停車棚內遭竊取）係屬贓物，
    竟以新臺幣（下同）一千五百元之低價予以買受。嗣於九十一年三月十四日，甲○○騎乘上開機車，在花蓮市○○路、中央路口，經警攔檢查獲上情。
二、案經花蓮係警察局花蓮分局報請臺灣花蓮地方法院檢察署檢察官偵查起訴。
    理  由
一、訊據被告甲○○固坦承以一千五百元向乙○○購買該機車，然矢口否認有何贓物
    犯行，辯稱：不知道該車是贓車，乙○○說該車係他的云云。惟查，ＲＮＦ─七
    七三號機車係鄭雪麗所有，由丙○○使用，嗣於九十年六月至九月間某日失竊等
    情，業據被害人丙○○於警訊中陳述明確，並有車籍資料、贓物品認領保管收據
    各一紙在卷可稽。而被告以一千五百元之低價向乙○○購車，且其自承乙○○未
    交付行車執照，是以，上開價格核與一般中古車價相較相差甚遠，若該車確實為
    乙○○所有，其豈會以此顯低於市價之價格出售予被告，堪認被告應知其來源有
    異。況被告曾於九十年七月間，在花蓮市住處，以五百元向乙○○購買贓車一輛
    ，經本院於九十一年二月二十七日以九十年度花簡字第四六一號案件處被告罰金
    三千元確定，此有上開確定判決書一份在卷可參，其於判決後四日再向乙○○購
    車，自當特別謹慎，惟其竟在乙○○未提出機車來源證明之情形下，以賤價向乙○○購車，被告辯稱不知係贓物云云，實無可採信，且上開機車並非陳舊不堪，
    尚得騎用代步，業為被告所自陳，並有照片三幀附卷可參。故綜合上情，堪認被
    告應有贓物之認識，且有故買贓物之犯意，本件事證明確，其犯行堪予認定，應
    依法論科。
二、核被告所為，係犯刑法第三百四十九條第二項故買贓物罪。爰審酌被告為己之利
    而犯罪，被害人所造成之損失尚非深重，然其犯罪後未坦承犯行，態度不佳，甫
    經本院判決故買贓物罪後，仍未知悔改，又犯本案等一切情狀，量處如主文所示
    之刑，並諭知易科罰金之折算標準。
三、被告乙○○尚未到案，其所涉竊盜部分，另行審結。
據上論斷，爰依刑事訴訟法第二百九十九條第一項前段，刑法第三百四十九條第二項
、第四十一條第一項前段，罰金罰鍰提高標準條例第一條前段、第二條，判決如主文
。
本案經檢察官李子春到庭執行職務。
中      華      民      國    九十二    年      四      月    二十二    日
                              臺灣花蓮地方法院刑事庭
                                  法  官  鄭  培  麗
右正本證明與原本無異。
如對本判決不服，應於送達後十日內，向本院提出上訴狀。（應抄附繕本）告訴人或
被害人如對於本判決不服者，應具備理由請求檢察官上訴，其上訴期間之計算係以檢
察官收受判決正本之日期為準。
                                  法院書記官
中    華      民      國    九十二    年      四      月    二十三    日
附錄本判決論罪之法律條文：
刑法第三百四十九條第二項：
搬運、寄藏、故買贓物或為牙保者，處五年以下有期徒刑、拘役或科或併科一千元以
下罰金。


司法院資訊處製作；財團法人民間司法改革基金會備份。
